---
title: "SESION1"
output: word_document
date: "2024-09-17"
---
Para empezar comprobamos los paquetes presentes en el entorno de trabajo.
```{r}
search()
```
En caso de que no estuviera instalada la librería ggplot2 debemos instalarla.
```{r}
if (!require(ggplot)) install.packages("ggplot2")
```
A continuación visualizaremos la información sobre este package. En esta información se muestra el nombre del paquete, la versión, los autores y, en el apartado Index, las distintas funciones y conjuntos de datos que componen este paquete.
```{r}
library(ggplot2)
library(help=ggplot2)
```
Podemos obtener más información de cada una de esas funciones o conjuntos de datos. Así, por ejemplo, con help(diamonds) obtendremos información más detallada de "diamonds".
```{r}
help(diamonds)
```
Asignamos este conjunto de datos a la variable data.
```{r}
data<-diamonds
```
Visualizamos el contenido del objeto que acabamos de crear en un formato de hoja de cálculo.
```{r}
View(data)
```
Mostramos información en la consola sobre los primeros y los últimos diamantes.
```{r}
head(data)
tail(data)
```
Podemos ver la estructura o tipo de cada variable. Observamos que hay un total de 10 variables (3 factores ordenados, un entero y 6 variables numéricas). Un factor ordenado organiza los valores categóricos en orden de menor a mayor. Por ejemplo, hay 5 categorías de cortes de diamantes, siendo "Fair" el grado de corte más bajo e “Ideal” el grado más alto.
```{r}
str(data)
```
Mostraremos el nombre de las variables.
```{r}
names(data)
```
Accedemos a la variable “price” y mostramos los precios de todos los diamantes del conjunto de datos.
```{r}
data$price
```
Mostramos el precio del diamante de la fila 270 y el precio de los diamantes que sean superior a 18000 USD$
```{r}
data$price[270]
data$price[data$price > 18000]
```
Calculamos el precio medio de todos los diamantes y el máximo número de caras talladas de los diamantes.
```{r}
mean(data$price)
max(data$carat)
```
Por último, creamos un histograma del precio de los diamantes.
```{r}
hist(data$price)
```
