---
title: "SESION2"
output: word_document
date: "2024-09-24"
---
a) Para empezar leemos los ficheros “pacientes.txt” y “ingresos.txt”, que contienen los datos de algunos pacientes y de diferentes ingresos en un hospital.
```{r}
setwd("C:/Users/Entrar/Desktop/Data_Labs_R")
pacientes<-read.table("pacientes.txt",sep = "\t", header=T)
ingresos<-read.table("ingresos.txt",sep = "\t", header = T)
```
b) Obtenemos cuántos casos y cuantas variables hay en cada fichero.
```{r}
dim(pacientes)
dim(ingresos)
```
c) Comprobamos los nombres de las variables de ambos dataframes.
```{r}
names(pacientes)
names(ingresos)
```
d) Comprobamos que los tipos de datos que integran ambos dataframes son los apropiados para cada variable.
```{r}
str(pacientes)
str(ingresos)
```
e) Convertimos a factor la variable sexo del dataframe pacientes.
```{r}

```
f) Analizamos el contenido de los dataframes.
```{r}
head(pacientes)
head(ingresos)
tail(pacientes)
tail(ingresos)
```
g) Obtener los valores de las variables nombre, sexo, peso, altura, para el 3º
y 7º paciente.
```{r}
pacientes[c(3,7) , c("nombre", "sexo", "peso", "altura")]
```
h) Encontramos los pesos máximos y mínimos registrados en el fichero pacientes e
indicamos el NHC de los pacientes que presentaban esos valores.
```{r}
min(pacientes$peso)
max(pacientes$peso)
which.min(pacientes$NHC)
which.max(pacientes$NHC)
```
i) Calculamos una nueva variable, llamada IMC, para cada uno de los pacientes
estudiados y la añadimos al dataframe pacientes.
```{r}
IMC<-pacientes$peso/((pacientes$altura)/100)**2
```
j) Determinamos la edad de los pacientes haciendo uso de las funciones necesarias del paquete lubridate y añadimos una nueva columna, llamada Edad, al dataframe
pacientes.
```{r}
library(lubridate)
duracion <- interval ( dmy(pacientes$fechnac), as.Date(now()) )
Periodo_tiempo <- as.period (duracion)
edad <- year (Periodo_tiempo)
edad
```
k) Mostramos los nombres de los pacientes menores de 40 años.
```{r}

```
l) Ordenamos el dataframe pacientes por orden alfabético en función del primer apellido.
```{r}

```
m) A partir de la fecha de ingreso y de alta, utilizando las funciones necesarias del paquete lubridate, calculamos una nueva variable, llamada T_ingreso, en el
dataframe ingresos, que mide el tiempo (en días) que el paciente ha permanecido ingresado.
```{r}

```
n) Indicamos qué día de la semana se realizaron el 5º y 8º ingresos respectivamente.
```{r}

```
o) Unimos los dos dataframes y mostramos el contenido del dataframe resultante.
```{r}

```
p) ¿A qué servicio fueron derivados, en su ingreso, los pacientes con valores de
peso máximo y mínimo obtenidos en el apartado h)?

q) Añadimos un nuevo registro (una nueva fila) al dataframe unión de los dos
anteriores (comando rbind()).
```{r}

```


